【裁判字號】    95,易,2650
【裁判日期】    951031
【裁判案由】    竊盜
【裁判全文】
臺灣臺中地方法院刑事判決              95年度易字第2650號
公  訴  人  臺灣臺中地方法院檢察署檢察官
被      告  丙○○
上列被告因竊盜案件，經檢察官提起公訴（95年度偵字第16862
號），及移送併案審理（95年度偵字第19404號），因被告於準
備程序中就被訴事實為有罪之陳述，經本院合議庭裁定由受命法
官獨任進行簡式審判程序，本院判決如下：
    主  文
丙○○共同連續於夜間侵入住宅竊盜，累犯，處有期徒刑壹年。
    事實及理由
一、本件犯罪事實如下：丙○○曾於民國九十一年間因犯詐欺罪
    ，經臺灣彰化地方法院判處有期徒刑一年六月，嗣經上訴臺
    灣高等法院臺中分院遭駁回上訴確定，指揮書執行完畢日期
    為九十四年六月五日，於九十四年六月一日縮刑期滿執行完
    畢。詎猶不知悔改，復與朱可靖（另由檢察官偵查）共同基
    於意圖為自己不法所有之概括犯意聯絡，由丙○○駕駛所有
    車牌號碼Ｂ八─三七四六號自用小客車，搭載朱可靖沿路尋
    找行竊對象，經鎖定後，由朱可靖下車行竊，丙○○則在車
    上把風接應之方式，共同連續為下列竊盜行為：(一)先於九十
    五年五月七日十三時三十分（起訴書誤載為十四時），在辛○○所經營位於臺中縣潭子鄉○○路三Ｏ四號「正名文理補
    習班」（起訴書誤載「正文補習班」）內，徒手竊取辛○○
    所有電腦主機一部【約價值新臺幣（下同）七千元】得手後
    ，加以變賣得款二千元朋分花用。(二)再於同年六月八日十六
    時五十一分，在乙○○位於臺中縣豐原市○○路一ＯＯ號辦
    公室內，持所有自備鑰匙一支（未扣案，已滅失）竊取乙○○所有易利信廠牌，Ｔ二三Ｏ型，灰色之行動電話一支（序
    號：000000000000000號）及黑色小錢包一
    個（內有現金約二千元），得手後，將該竊得之行動電話加
    以變賣得款一千元朋分花用。(三)又於同年六月八日十七時四
    十五分，侵入甲○○位於臺中縣豐原市○○路六七號住宅內
    （無故侵入住宅部分，未據告訴），徒手竊取甲○○所有大
    同廠牌四十二吋液晶電視一台（價值約六萬元），得手後，
    加以變賣得款八千元朋分花用。(四)復於同年六月八日二十時
    五十二分（起訴書誤載為五十三分），在丁○○所經營位於
    臺中縣大雅鄉○○路○段二九五號「弘康資訊有限公司」店
    內（起訴書誤載為住宅），徒手竊取丁○○所有ＨＰ廠牌手
    提電腦一部（價值約二萬五千元），得手後，加以變賣得款
    （三千元以上，正確金額不詳）朋分花用。(五)再於同年六月
    十五日十九時許（夜間），侵入庚○○不詳姓名友人位於臺
    中縣潭子鄉○○路○段一一三號住宅（起訴書誤載為庚○○
    住處，無故侵入住宅部分，未據告訴），徒手竊取庚○○所
    有聯強筆記型電腦一部（價值約三萬元），得手後，加以變
    賣得款四千元朋分花用。(六)又於同年六月二十六日十七時三
    十分，侵入戊○○位於臺中縣豐原市○○街二十六號住處，
    徒手竊取戊○○所有東元廠牌三十二吋液晶電視一台（價值
    約三萬六千九百元），得手後，加以變賣得款八千元朋分花
    用。
二、上開犯罪事實，有以下證據可資證明：
    (一)被告丙○○於警詢中及本院行準備程序、審理時之自白。
    (二)被害人辛○○、乙○○、甲○○、丁○○、庚○○、戊○○於警詢時之指述。
    (三)證人黃仲俊於警詢時之證述、證人即共犯朱可靖於警詢中
      之供證。
    (四)現場照片、行動電話影本、錄影機翻拍照片、燦坤實業股
      份有限公司統一發票、車籍作業系統查詢認可資料、本院
      電話紀錄表等。
三、查被告行為後，刑法第二條第一項、第二十八條、第四十七
    條、第四十九條業於九十四年二月二日修正公布，並刪除刑
    法第五十六條連續犯之規定，且自九十五年七月一日起施行
    （下稱新法；修正前刑法下稱舊法）。而新法第二條第一項
    之規定，係規範行為後法律變更所生新舊法律比較適用之準
    據法，於新法施行後，應適用新法第二條第一項之規定，為
    「從舊從輕」之比較。(二)(1)舊法第二十八條規定：「二人以
    上共同實施犯罪之行為者，皆為正犯」，新法第二十八條則
    規定：「二人以上共同實行犯罪之行為者，皆為正犯」，其
    立法理由旨在排除陰謀、預備共同正犯之成立。被告就此部
    分不論依新舊法規定，均構成共同正犯，新法並無較有利於
    被告之情形，自應適用修正前刑法第二十八條規定論以共同
    正犯。(2)新法第四十七條第一項、第四十九條分別規定「受
    徒刑之執行完畢，或一部之執行而赦免後，五年以內故意再
    犯有期徒刑以上之罪者，為累犯，加重本刑至二分之一」；
    「累犯之規定，於前所犯罪在外國法院受裁判者，不適用之
    」；舊法第四十七條、第四十九條則分別規定「受有期徒刑
    之執行完畢，或受無期徒刑或有期徒刑一部之執行而赦免後
    ，五年以內再犯有期徒刑以上之罪者，為累犯，加重本刑至
    二分之一」；「累犯之規定，於前所犯罪依軍法或於外國法
    院受裁判者，不適用之」。被告係於前案受有期徒刑執行完
    畢五年以內，故意再犯本案之罪，不論依新舊法規定，均構
    成累犯，新法並無較有利於被告之情形。(3)新法已刪除刑法
    第五十六條連續犯之規定，被告五次普通竊盜犯行及一次加
    重竊盜犯行，依舊法本可依連續犯規定，論以裁判上一罪，
    依新法則應數罪併罰，新法顯然不利於被告。(三)經比較新舊
    法結果，新法並無較有利於被告之情形，依刑法第二條第一
    項前段之規定，本案仍應適用舊法即行為時法即刑法第二十
    八條、第四十七條、第五十六條規定論罪科刑。
四、查被告共同行竊被害人丁○○所有ＨＰ廠牌手提電腦一部之
    行竊地點臺中縣大雅鄉○○路○段二九五號，係被害人丁○○所經營「弘康資訊有限公司」之門市店面，夜間無人居住
    等情，業據證人黃仲俊於警詢時證述在卷，並有本院電話紀
    錄表一份附卷可憑，核被告此部分所為，係犯刑法第三百二
    十條第一項之普通竊盜罪，公訴人認被告此部分係犯同法第
    三百二十一條第一項第一款之於夜間侵入住宅竊盜罪，尚有
    未洽，惟基本事實同一，起訴法條應予變更。又被告上開事
    實及理由一、(二)所為之普通竊盜犯行部分，雖未據起訴，惟
    業經檢察官移送併案審理，本院認該部分與起訴部分具有連
    續犯之裁判上一罪關係，本院自應併予審理，附此敘明。
五、依刑事訴訟法第二百七十三條之一第一項、第二百九十九條
    第一項前段、第三百條、第三百十條之二、第四百五十四條
    第一項，刑法第二條第一項前段、修正前第二十八條、修正
    前第五十六條、第三百二十一條第一項第一款、修正前第四
    十七條，判決如主文。
本案經檢察官己○○到庭執行職務。
中    華    民    國    95    年    10    月    31    日
                     臺灣臺中地方法院刑事第11庭
                             法  官  丁智慧
上正本證明與原本無異。
如不服本判決，應於送達後10日內向本院提出上訴狀（須附繕
本），上訴於臺灣高等法院臺中分院。
                             書記官  陳淑華
中    華    民    國    95    年    10    月    31    日
附錄本案論罪科刑法條全文：
刑法第321條第1項第1款：
犯竊盜罪而有左列情形之一者，處6月以上5年以下有期徒刑：
1、於夜間侵入住宅或有人居住之建築物、船艦或隱匿其內而犯
   之者。


司法院資訊處製作；財團法人民間司法改革基金會備份。
